臺灣橋頭地方法院刑事判決
111年度審訴字第285號
                                    111年度審訴字第466號
公  訴  人  臺灣橋頭地方檢察署檢察官
被      告  歐漢庭


上列被告因違反毒品危害防制條例案件，經檢察官提起公訴（11
1年度毒偵字第749號、111年度毒偵字第1082號），於本院準備
程序進行中，被告就被訴事實為有罪之陳述，經合議庭裁定由受
命法官獨任進行簡式審判程序，合併判決如下：
    主  文
丙○○施用第一級毒品，共貳罪，均累犯，各處有期徒刑捌月。應
執行有期徒刑壹年壹月。
    事  實
一、丙○○基於施用第一級毒品海洛因之犯意，分別為下列行為：
　㈠於民國111年2月18日10時20分許為警採尿回溯72小時內之某
    時，在不詳地點，以不詳方式，施用第一級毒品海洛因1次
    。嗣為警持臺灣橋頭地方檢察署檢察官核發之強制採驗尿液
    許可書，於111年2月18日10時20分許，對其強制採尿送驗，
    檢驗結果呈嗎啡陽性反應。
　㈡於111年4月27日19時10分許為警採尿回溯72小時內之某時，
    在高雄市某友人住處，以將海洛因掺入香菸後點燃吸食之方
    式，施用第一級毒品海洛因1次。嗣為警持臺灣橋頭地方檢
    察署檢察官核發之強制採驗尿液許可書，於111年4月27日18
    時50分許，對其強制採尿送驗，檢驗結果呈嗎啡陽性反應。
二、案經高雄市政府警察局岡山分局報告臺灣橋頭地方檢察署檢
    察官偵查起訴。
    理  由
壹、程序部分：
一、被告丙○○所犯非為死刑、無期徒刑、最輕本刑為3年以上有
    期徒刑之罪或高等法院管轄之第一審案件，而於準備程序進
    行中，被告先就被訴事實為有罪之陳述，經告知簡式審判程
    序之旨，並聽取當事人之意見後，本院裁定進行簡式審判程
    序，是本案之證據調查，依刑事訴訟法第273條之2規定，不
    受同法第159條第1項、第161條之2、第161條之3、第163條
    之1及第164條至第170條規定之限制，先行說明。
二、按觀察、勒戒或強制戒治執行完畢釋放後，3年內再犯第10
    條之罪者，檢察官或少年法院（地方法院少年法庭）應依法
    追訴或裁定交付審理，毒品危害防制條例第23條第2項定有
    明文。經查，被告前因施用第一級、第二級毒品案件，經本
    院以109年度毒聲字第137號裁定送觀察、勒戒後，因認無繼
    續施用毒品之傾向，於110年4月7日執行完畢釋放出所，並
    經臺灣橋頭地方檢察署檢察官以109年度毒偵字第1324號為
    不起訴處分確定等情，有臺灣高等法院被告前案紀錄表在卷
    可佐（見本院285號卷第22頁、第26頁），其卻未戒斷毒癮
    ，於上開110年4月7日觀察、勒戒執行完畢釋放後3年內，再
    犯本件施用第一級毒品案件，自應依毒品危害防制條例第10
    條第1項之規定追訴處罰。
貳、實體部分：   
一、認定犯罪事實所憑之證據及理由：    
    上開犯罪事實，業據被告丙○○於偵查及本院審理時均自白認
    罪（見1082號毒偵卷第35至第36頁；本院285號卷第127頁、
    第161頁、第166頁、第169頁），此外並有臺灣橋頭地方檢
    察署檢察官強制到場（強制採驗尿液）許可書2份、高雄市
    政府警察局岡山分局赤崁派出所偵辦毒品案件嫌疑犯尿液採
    證取號代碼對照表（取號代碼：岡111K068）、正修科技大
    學超微量研究科技中心尿液檢驗報告（原始編號：岡111K06
    8）各1份；同派出所出所偵辦毒品案件嫌疑犯尿液採證取號
    代碼對照表（取號代碼：岡111K204）、同大學超微量研究
    科技中心尿液檢驗報告（原始編號：岡111K204）各1份（見
    00000000000號警卷第7頁至第11頁；749號毒偵卷第11頁至
    第15頁）在卷可參，足認被告任意性之自白與事實相符，堪
    以採信。綜上，本案事證已臻明確，被告犯行堪以認定，應
    依法論科。
二、論罪科刑：   
  ㈠按海洛因係毒品危害防制條例第2條第2項第1款所管制之第一
    級毒品，是核被告就事實欄一、㈠至㈡所為，均係犯毒品危害
    防制條例第10條第1項之施用第一級毒品罪。其持有第一級
    毒品海洛因之低度行為，應分別為其施用之高度行為所吸收
    ，均不另論罪。被告所犯上開2罪間，犯意各別、時間不同
    ，應予分論併罰。
  ㈡累犯：
  ⒈本案公訴檢察官已依最高法院110年度台上字第5660號裁定意
    旨，主張起訴書已記載構成累犯之事實及具體指明證明方法
    ，並經被告表示無誤，本院自應依法審酌是否依累犯加重，
    先行說明。
  ⒉被告前因施用毒品案件，經臺灣高雄地方法院以105年度簡字
    第2624號判決有期徒刑6月確定，106年5月8日執行完畢出監
    ，有前開判決書及臺灣橋頭地方檢察署檢察官執行指揮書各
    1份在卷可憑，5年內故意再犯本案有期徒刑以上之罪，均為
    累犯，本院考量被告前已有施用毒品之前科紀錄，且於110
    年4月7日觀察、勒戒完畢，卻再為本案施用毒品犯行，益彰
    顯其對刑罰反應力薄弱而有加重刑度之必要，核無司法院釋
    字第775號解釋所示罪刑不相當之情形，均依刑法第47條第1
    項規定，加重其刑（最高法院109年度台非字第139號、108
    年度台上字第338、1563號判決意旨亦可參照）。
  ㈢審酌被告前已有施用毒品之犯罪（累犯部分不重複評價），
    卻仍不知反省毒品對自身之危害持續施用，缺乏戒決毒品之
    決心，對社會風氣、治安造成潛在威脅，所為誠屬不該；惟
    本院考量施用毒品行為，與一般犯罪行為有截然不同的性質
    ，施用毒品的本質是藥物濫用、物質依賴，自殘的性質明顯
    ，侵害或侵害的危險性十分隱晦，且被告除累犯外的施用毒
    品前案均距今已久；兼衡被告皆自白認罪，態度良好，國小
    畢業之智識程度，業工，未婚、無子女、不用付房租等一切
    具體情狀，各量處如主文所示之刑。另綜合斟酌被告上開犯
    罪行為及其不法與罪責程度，及對其施以矯正之必要性，定
    其應執行之刑如主文所示。
據上論斷，應依刑事訴訟法第273條之1第1項、第299條第1項前
段，判決如主文。
本案經檢察官乙○○提起公訴，檢察官甲○○到庭執行職務。
中　　華　　民　　國　　111 　年　　10　　月　　27　　日
                  刑事第五庭    法　官  黃志皓
以上正本證明與原本無異。
如不服本判決應於收受判決後 20 日內向本院提出上訴書狀，並
應敘述具體理由。其未敘述上訴理由者，應於上訴期間屆滿後20
 日內向本院補提理由書 (均須按他造當事人之人數附繕本)「切
勿逕送上級法院」。
中　　華　　民　　國　　111 　年　　10　　月　　27　　日
                                書記官  謝怡貞
附錄本案論罪科刑法條：
毒品危害防制條例第10條
施用第一級毒品者，處6月以上5年以下有期徒刑。
施用第二級毒品者，處3年以下有期徒刑。